# 投资会计处理问题

提问人：fangwei1990 时间：2017-06-26 14:41:39
被审计单位为了控制上游一个原材料，对一个供应商出资了10%，投资约定该投资不是股权出资，也不是债权，而是一系列的约定，如这个供应商只能供货给这家客户，产量也有要求，同时，要求供应价格在市场公允价格基础上给予一定的折扣，公司不参与利润分成，也没有表决权。 综上所述请问陈版主，这10%的出资在财务上该如何账务处理？由于被审计单位对该原材料供应商不享受可变汇报，投资该主体目的系获取稳定的原材料供应，因此项目组倾向于计入长期待摊费用，以后按照产量分摊计入成本或费用，该处理是否合适还请陈版主给出建议，谢谢陈版主！

回答人：chenyiwei
既然“公司不参与利润分成，也没有表决权”，那么这 10 ％的投资成本用何种方式收回？除了获取稳定、优惠的原材料供应以外，还有无其他经济利益？ 如果没有其他经济利益来源，日后也不收回投资本金的，则如你所述，可以作为长期待摊费用，按照预计投资期限内的采购量进行摊销，计入该期间内向该被投资方采购原材料的成本。

提问人：呼叫帮助 时间：2017-12-04 12:55:51
按长期待摊费用常理，一般摊销年限多少？按 5 年还是 10 年？

回答人：chenyiwei
按合同约定或合理推断的可以获得优惠、稳定的原材料供应的年限。